臺灣臺南地方法院刑事判決                          九十年度易字第二四四八號
    公  訴  人  臺灣台南地方法院檢察署檢察官
    被      告  甲○○
右列被告因傷害案件，經檢察官提起公訴（九十年度偵字第一○七九三號、第一一六
二八號），本院判決如左：
    主  文
甲○○傷害人之身體，處拘役伍拾玖日，如易科罰金，以參佰元折算壹日。
    事  實
一、甲○○與乙○○係夫妻關係，具有家庭暴力防制法第三條第一款所規定之家庭成
    員關係。甲○○於民國（下同）九十年九月十三日上午七時許，在台南市○○區
    ○○路一段三七二巷十一號住處，因家庭細故而與配偶乙○○發生口頭爭執，甲
    ○○竟基於傷害他人身體之犯意，以手掌摑乙○○臉頰，雖經乙○○以手遮檔而
    未造成臉部傷害，惟仍造成乙○○受有「右手中指、無名指、小指近端指部瘀血
    、右手肘外側擦傷」等傷害而實施家庭暴力行為。
二、案經乙○○訴由台南市警察局第三分局報請台灣台南地方法院檢察署檢察官偵查
    起訴。
    理  由
一、訊據被告甲○○矢口否認右揭犯行，辯稱：告訴人乙○○平時都不煮飯，伊當天
    好意煮飯卻遭其誣指下藥，並把飯倒掉，兩人因而發生爭吵，但沒有打到告訴人
    云云。惟查，被告右揭犯行，迭據告訴人於警訊、偵查及本院審理中證述綦詳，
    且被告於警訊中亦自承：「我是於九十年九月十三日七時許，在住處內，因為我
    太太在外面亂借支票被我發現，我很生氣所以就出手打他。」等語明確，並有台
    南市警察局第三分局海南派出所民眾言詞告訴紀錄表、台南市警察局第三分局受
    理家庭暴力案件調查紀錄表、行政院衛生署台南醫院於九十年九月十三日出具之
    驗傷證明書各一份附卷足稽，又告訴人因此事向本院聲請核發通常保護令亦獲准
    許，有本院九十年度家護字第四七二號通常保護令一份在卷可憑。被告於本院審
    理時雖改口否認有毆打情事，惟亦自承：「‧‧‧我在十三日為何我睡在我女兒
    房間，是因她將我們的房間鎖起來不讓我睡，‧‧‧，她是故意不讓我睡覺‧‧
    ‧，所以我當然生氣，用手要打她，結果她用手擋‧‧‧」等情無訛（見本院九
    十一年一月十四日之訊問筆錄），核與告訴人指述之情節相符，是被告空言否認
    犯行，僅係臨訟卸責之詞，不足採信，被告犯行足堪認定。
二、被告與告訴人係夫妻關係，為家庭暴力防制法第三條第一款所規定之家庭成員，
    核被告所為，係犯刑法第二百七十七條第一項之傷害罪，亦屬家庭暴力防制法第
    二條第二項所稱之家庭暴力罪。爰審酌被告之犯罪動機、目的、手段、所生危害
    ，惟犯後不思悔改等一切情狀，量處如主文所示之刑，並諭知易科罰金之折算標
    準，以示懲儆。
三、公訴意旨另以：被告甲○○於九十年九月九日上午十一時許，在台南市○○區○
    ○路一段三七二巷十一號家中，因家庭細故與乙○○發生口頭爭執，竟基於傷害
    他人身體之犯意，毆打乙○○，致乙○○受有傷害，因認被告甲○○涉有刑法第
    二百七十七條第一項之傷害罪嫌。按「傷害罪」，以有傷害人之意思並發生傷害
    之結果，者始能成立，若加害者以傷害人之意思而加暴行，尚未發生傷害之結果
    ，除法律對此項暴行另有處罰規定外，自不成立何種罪名（最高法院二十三年度
    上字第七六三號判例可資參照）。公訴意旨認被告涉有上開傷害犯行，無非以被
    害人乙○○之指述及證人即被告之女王盈禛之證述，為其所憑論據。然查，被告
    之女王盈禛雖於偵查及本院審理中均證稱：九十年九月九日當天我父親甲○○在
    廚房炸排骨，我母親乙○○坐在客廳，我母親不知講了什麼，我父親很生氣，就
    突然衝出來打我母親的臉及手臂等情明確，核與被害人乙○○指訴情節相符，惟
    對於被害人乙○○究有無因該次毆打成傷，證人王盈禛則於九十年十月十五日偵
    查中證述：「我有看到打到，但不知為何沒有傷。」，且被害人乙○○亦未提出
    當天致生何種傷害之驗傷單可佐，是依上開證詞，僅足認定被告甲○○有以傷害
    人之意思對乙○○施以暴行，尚難認定已生傷害之結果，自難僅憑被害人之指述
    ，遽認被告有何刑法第二百七十七條第一項傷害罪構成要件之犯行，此外，復查
    無其他積極證據證明被告確有公訴人所指此部分之犯行，惟公訴意旨認此部分與
    前揭論罪科刑之傷害罪間，有連續犯之裁判上一罪關係，爰不另為無罪之諭知，
    併此敘明。
據上論斷，應依刑事訴訟法第二百九十九條第一項前段，刑法第二百七十七條第一項
、第四十一條第一項前段，罰金罰鍰提高標準條例第一條前段、第二條判決如主文。
本案經檢察官李白松到庭執行職務
中      華      民      國    九十一    年      五      月      一      日
                                臺灣臺南地方法院刑事第四庭
                                  審判長法  官  簡  慧  娟
                                        法  官  蔡  直  青
                                        法  官  陳  燁  真
右正本證明與原本無異。
如不服本判決，應於判決送達後十日內向本院提出上訴狀( 應附繕本 )。
                                        書記官  黃  富  煜
中      華      民      國    九十一    年      五      月      一      日
附錄論罪科刑法條：
刑法第二百七十七條
傷害人之身體或健康者，處三年以下有期徒刑、拘役或一千元以下罰金。
犯前項之罪因而致人於死者，處無期徒刑或七年以上有期徒刑；致重傷者，處三年以
上十年以下有期徒刑。
